臺灣桃園地方法院刑事判決　　　　　　　　　　　　九十一年度訴字第一三四六號
　　公　訴　人　臺灣桃園地方法院檢察署檢察官
　　被　　　告　甲○○
右列被告因違反毒品危害防制條例案件，經檢察官提起公訴（九十一年度毒偵字第八
０一號、第一八九０號），本院判決如左：
    主  文
甲○○連續施用第一級毒品，累犯，處有期徒刑柒月，扣案之殘餘海洛因而無法析離
之塑膠袋個，沒收銷燬之；針筒貳支、吸管壹支沒收之。又連續施用第二級毒品，
累犯，處有期徒刑肆月。應執行有期徒刑玖月，扣案之殘餘海洛因而無法析離之塑膠
袋個，沒收銷燬之；針筒貳支、吸管壹支沒收之。
    事  實
一、甲○○前曾於民國八十六年間，因違反麻醉藥品管理條例案件，分別經臺灣新竹
    地方法院判處有期徒刑四月、三月確定，二罪接續執行，於八十七年五月六日執
    行完畢，竟猶不知悛悔，於八十八年間，再因施用第二級毒品案件，經臺灣新竹
    地方法院以八十八年度毒聲字第一六三號裁定送觀察、勒戒後，認有繼續施用毒
    品之傾向，再經臺灣新竹地方法院以八十八年度毒聲字第三七０號裁定令入戒治
    處所施以強制戒治，嗣因戒治期滿，由臺灣新竹地方法院檢察署檢察官於九十年
    四月三十日（起訴書誤載為九十年四月二十三日）以九十年度戒毒偵字第八四號
    為不起訴處分確定。詎甲○○仍未戒除毒癮，基於概括之犯意，自九十年七月間
    起，至九十一年七月二十一日止，在桃園縣新屋鄉之不特定公共廁所，連續非法
    施用第一級毒品海洛因多次。復另行基於概括之犯意，連續先於九十一年三月二
    十八日為警查獲後採尿前回溯九十六小時之不詳時間內，在臺灣地區內不詳處所
    ，施用第二級毒品安非他命一次，嗣又於九十一年七月二十二日二十二時採尿前
    回溯九十六小時之不詳時間內，在臺灣地區內不詳處所，施用第二級毒品安非他
    命一次。其先於九十一年三月二十八日十七時三十分許，在桃園縣新屋鄉望間村
    十五間尾五號為警查獲。又於九十一年七月二十二日十五時三十分許，甲○○由
    友人謝麗珠陪同至桃園縣警察局楊梅分局埔頂派出所投案，並提出其所有供施用
    第一級毒品所用之針筒二支、吸管一支、及殘餘海洛因而無法析離之塑膠袋三個
    交付警員。再由臺灣桃園地方法院檢察署檢察官聲請本院以九十一年度毒聲字第
    二一二九號裁定令入戒治處所施以強制戒治。
二、案經新竹縣警察局移送暨桃園縣警察局楊梅分局報請臺灣桃園地方法院檢察署檢
    察官偵查起訴。
    理  由
一、訊之被告甲○○固坦承有施用第一級毒品海洛因之犯行，惟矢口否認有施用第二
    級毒品安非他命之犯行，辯稱：伊並未施用安非他命云云。經查：（一）被告供
    承其於右揭時、地連續施用第一級毒品海洛因之事實，除其自白外，尚有針筒二
    支、吸管一支、殘餘海洛因而無法析離之塑膠袋三個扣案可稽，此外，被告於九
    十一年三月二十八日為警查獲時採尿送驗結果，亦呈嗎啡之陽性反應乙節，有新
    竹縣衛生局尿液檢驗單、新竹縣警察局採尿編號對照表影本等附卷可憑，是堪認
    被告之自白與事實相符，其此部分之犯行自堪認定。（二）被告雖矢口否認有施
    用第二級毒品安非他命之犯行，惟其於偵訊中已自承有施用安非他命之事實（見
    九十一年度毒偵字第一八九０號卷第二十六頁背面、第二十七頁），且於九十一
    年三月二十八日與被告同案遭查獲之證人王建發於偵訊時亦證稱：伊去朋友家施
    用安非他命，跟甲○○一起吸等語（見九十一年度毒偵字第八０一號卷第三十三
    頁背面、第三十四頁）；另同日亦同遭查獲之證人范振德亦供稱：甲○○第一級
    、第二級毒品都有施用等語（見同上偵訊筆錄第三十五頁），均核與被告於偵訊
    時之自白相符；參以，被告於九十一年三月二十八日為警查獲後所採尿液，經送
    鑑定結果，係呈安非他命之陽性反應乙節，有新竹縣衛生局尿液檢驗單、新竹縣
    警察局採尿編號對照表影本在卷可憑；而被告於九十一年七月二十二日十五時三
    十分許，由友人謝麗珠陪同至桃園縣警察局楊梅分局埔頂派出所投案，於同日二
    十二時許所採尿液，經送鑑定結果，亦呈甲基安非他命之陽性反應乙節，亦有桃
    園縣警察局楊梅分局被採尿人姓名、編號對照表、桃園縣衛生局不法藥物尿液檢
    定書影本各乙紙附卷可按。而按甲基安非他命經口服投與後約百分之七十於二十
    四時內自尿中排出，約百分之九十於九十六小時內自尿中排出，由於目前國內尿
    液中甲基安非他命之檢驗僅為鑑定其是否呈陽性反應，尚未定其含量，且甲基安
    非他命成分之檢出與其投與方式、投與量、個人體質、採尿時間與檢測儀器之精
    密度等諸多因素有關，因此僅憑尿液中呈安非他命陽性反應，並無法確實推算吸
    食時間距採集時間之長短，惟依上述推斷，最長可能不會超過四日乙節，有行政
    院衛生署藥物食品檢驗局八十一年二月八日（八一）藥檢壹字第一一五六號函附
    卷可稽，綜合上情，堪認被告確有於前述二次採尿時回溯前四日（即九十六小時
    ）之不詳時間內，在不詳地點，施用第二級毒品安非他命之犯行。
    （三）被告前曾於八十八年間，因施用第二級毒品案件，經臺灣新竹地方法院以
    八十八年度毒聲字第一六三號裁定送觀察、勒戒後，認有繼續施用毒品之傾向，
    再經臺灣新竹地方法院以八十八年度毒聲字第三七０號裁定令入戒治處所施以強
    制戒治，嗣因戒治期滿，由臺灣新竹地方法院檢察署檢察官於九十年四月三十日
    以九十年度戒毒偵字第八四號為不起訴處分確定之事實，有上開不起訴處分書乙
    紙、臺灣桃園地方法院檢察署刑案資料查註紀錄表、臺灣高等法院被告全國前案
    紀錄表等在卷可稽。被告此次再犯施用毒品之犯行，亦經本院以九十一年度毒聲
    字第二一二九號裁定令入戒治處所施以強制戒治之情，亦有本院前開裁定乙紙在
    卷可佐，綜上，本案事證明確，被告犯行洵堪認定，應予依法論科。
二、核被告甲○○所為，係犯毒品危害防制條例第十條第一項之施用第一級毒品罪、
    同條第二項之施用第二級毒品罪。被告施用時持有第一級毒品海洛因、第二級毒
    品安非他命之低度行為，應為施用第一級毒品海洛因、第二級毒品安非他命之高
    度行為所吸收，不另論罪。被告分別先後多次施用第一級毒品海洛因、第二級毒
    品安非他命之行為，均時間緊接，所犯構成要件相同，顯均係基於概括之犯意為
    之，均應依連續犯之規定以一罪論，並均依法加重其刑。又被告前曾於八十六年
    間，因違反麻醉藥品管理條例案件，分別經臺灣新竹地方法院判處有期徒刑四月
    、三月確定，二罪接續執行，於八十七年五月六月執行完畢之事實，有臺灣高等
    法院被告全國前案紀錄表在卷可按，其受有期徒刑之執行完畢後，於五年內再犯
    本件最重本刑為有期徒刑以上之罪，為累犯，應依刑法第四十七條之規定遞加重
    其刑。被告所犯施用第一級毒品及第二級毒品之罪，犯意各別，罪名不同，應予
    分論併罰。爰審酌被告犯罪之動機、方法、其前已有多次毒品前科，經觀察、勒
    戒、強制戒治後，復仍再施用第一級、第二級毒品，戕害己身，惟念及其犯後坦
    承施用第一級毒品之犯行，態度尚稱良好，及其於九十一年七月二十二日係為戒
    除毒癮自行前往埔頂派出所投案等一切情狀，就其所犯前述二罪，分別量處如主
    文所示之刑，並定其應執行之刑。扣案之殘餘海洛因而無法析離之塑膠袋三個，
    係被告施用第一級毒品海洛因後所賸，且其內殘渣為第一級毒品海洛因之事實，
    業據被告於本院訊問時供承在卷，前開扣案塑膠袋內之第一級毒品海洛因殘渣既
    與塑膠袋無法析離，爰依毒品危害防制條例第十八條第一項前段之規定宣告沒收
    銷燬之。至扣案之針筒二支、吸管一支，為被告所有供施用第一級毒品海洛因所
    用之物乙節，亦據被告供明在卷，爰依刑法第三十八條第一項第二款之規定，宣
    告沒收。
三、公訴意旨雖認被告自不起訴處分確定後（九十年四月三十日）翌日起（除前開事
    實欄所述之犯行外），即有施用第一級、第二級毒品之犯行，惟查除前開事實欄
    所述時間之犯行外，卷內並無足證被告有於事實欄所述時間外之施用毒品犯行之
    相關證據，是自難遽認被告就此部分確有公訴人所指訴之犯行，惟因公訴人認此
    部分與前開起訴並經本院判決有罪部分，有連續犯之裁判上一罪關係，故就此部
    分，爰不另為無罪之諭知，附此敘明。
四、公訴人雖謂被告於九十一年七月二十一日係向警方「自首」施用毒品之犯行，惟
    按裁判上一罪其一部分犯罪既已因案被發覺，雖在檢察官或司法警察官訊問中陳
    述其未發覺之部分犯罪行為，並不符合刑法第六十二條之規定，不應認有自首之
    效力（最高法院七十三年二月二十一日七十三年度第二次刑事庭會議決議（二）
    參照）。本件被告施用第一、二級毒品之犯行，已於九十一年三月二十八日十七
    時三十分許，在桃園縣新屋鄉望間村十五間尾五號為警查獲而移送臺灣桃園地方
    法院檢察署檢察官偵查中，其嗣於九十一年七月二十一日係向警方投案而供出施
    用毒品之犯行，揆諸前開說明，自不符合自首之要件，併此敘明。
據上論斷，應依刑事訴訟法第二百九十九條第一項前段，毒品危害防制條例第十條第
一項、第二項、第十八條第一項前段，刑法第十一條前段，第五十六條、第四十七條
、第五十一條第五款，第三十八條第一項第二款，判決如主文。
本案經檢察官何祖舜到庭執行職務。
中        華        民        國    九十一    年    十    月  三十一    日
                                臺灣桃園地方法院刑事第六庭
                                    法  官  林曉芳
右正本證明與原本無異。
如不服本判決，應於判決送達後十日內向本院提出上訴狀( 應附繕本 )，上訴於
臺灣高等法院。
                                    書記官  巫孟蓉
中        華民        國    九十一    年   十一   月    十一    日
附論罪科刑依據之法條
毒品危害防制條例第十條
施用第一級毒品者，處六月以上五年以下有期徒刑。
施用第二級毒品者，處三年以下有期徒刑。
毒品危害防制條例第十八條
查獲之毒品及專供製造或施用毒品之器具，不問屬於犯人與否，均沒收銷
燬之。但合於醫藥或研究之用者，得不予銷燬。
前項合於醫藥或研究用毒品或器具之管理辦法，由法務部會同行政院衛生
署定之。
